340Edepot - Archives communales déposées de Membrey
Archives Départementales de la Haute-Saône
Série Edepot
ARCHIVES COMMUNALES DEPOSEES. ARCHIVES DES INTERCOMMUNALITES.
340Edepot - Archives communales déposées de Membrey
1534-1927
340Edepot1-29
Archives Départementales de la Haute-Saône 14B rue Miroudot St Ferjeux 70000 VESOUL
COMMUNE DE MEMBREY
(1) Voir 340 E dépôt 8/D2, arrêtés du maire (an VIII-1876). (2) Voir 340 E dépôt 15/D9, délibérations du comité de l'instruction primaire (1833-1849). Lors d'une visite des archives de la commune de Membrey effectuée le vendredi 31 octobre 1958, la disparition de la quasi-totalité des pièces anciennes et de la plupart des documents modernes a été constatée. La maison commune de Membrey est un édifice du XIX° siècle, d'allure solide et vaste, comprenant les locaux de l'école communale et le logement de l'instituteur. La commune était jadis plus importante et plus peuplée qu'aujourd'hui. Elle dépendit pendant des siècles de la seigneurie de Ray. La paroisse comprenait Membrey, Vaite et Brotte-lès-Ray. La communauté possédait un fonds d'archives d'une importance suffisante pour que, dans la seconde moitié du XVIII° siècle, on en dresse un inventaire, dont il reste une partie. Il comptait plus de 227 folios. Les titres étaient alors classés dans des boîtes. En 1958, Léon Pothiat, maire, fait la relation suivante: au cours de la guerre 1939-1945, la mairie fut occupée par les troupes allemandes et pendant quelques mois par des S.S. Pendant cette période, les militaires, gênés par les papiers dont ils ne comprenaient pas l'importance, jetèrent ceux-ci par les fenêtres dans la cour et allumèrent un grand feu. Heureusement, les documents tassés ne brûlent ni facilement ni rapidement. Le maire ramassa courageusement ce qu'il put dans le brasier et sauva de la sorte la plupart des registres d'état-civil et de délibérations municipales, qui sont noircis et portent encore la trace du feu. Mais un grand nombre de pièces anciennes et modernes et tous les imprimés ont disparu, perte irréparable pour le passé et l'histoire de la commune. Liste des pièces anciennes non retrouvées en 1958 (ces pièces figuraient sur l'inventaire des archives de la commune dressé en 1910 et approuvé en 1925): Conseil municipal: arrêtés du maire avec délibérations et notes diverses (1790-1870). Culte: registre paroissial de 1606 à 1666; 2 registres d'état-civil (1843-1852; 1853-1862). Administration financière: imposition ordinaire et capitation, répartition pour 1789. Affaires militaires: achat de fusils-piques (1792), 2 pièces. Pièces de procédure: sentence arbitrale entre Membrey et Tincey, parcours dans la prairie (1528), 1 pièce et 1 cahier broché; procès Membrey-Tincey pour la prairie de Bras (1695-1825), 2 liasses; chemin dans la prairie, contestation avec le seigneur (s.d.), 1 pièce; différend entre Tincey et Membrey pour un bois (1741), 1 pièce; procès Membrey-Marmier pour les bois (1785), 1 liasse contenant 22 pièces; procès Membrey-seigneur de Ray pour les bois (1785-1789), 1 liasse contenant 18 pièces. Biens communaux: reprise de fief des terres de Membrey (1319-1789), 1 liasse; droit de pâture et de bois mort (1511), 1 pièce; droit de pâture en Bras (22 février 1525), 1 pièce; une pièce datée (1539), parchemin; dénombrement de la terre de Ray (19 mai 1642), 1 volume; extrait de l'arpentement du canton dit "les Mauchins" au finage de Tincey (1686), 1 cahier; arpentements, extrait (1686), 2 pièces; droits de Membrey sur la prairie de Bras (1686-an II), 6 pièces; vente et donation de terres (1772-1777), 1 pièce; amodiation de fruits et de prés (1773), 1 pièce; délimitation des communaux (13 avril 1774), 1 pièce; amodiation de Breuil par le marquis de Marmier (1775), 1 pièce; rétablissement (1890) de la vaine pâture supprimée en 1789, 1 pièce; amodiation de prés (1771-1902), 1 liasse; plan et division des communaux de Membrey (an II), 1 pièce; plan de Membrey (16 floréal an XII), 1 pièce; croquis du territoire de Membrey (s.d.), 1 pièce; statut pour les habitants de Membrey sur pâturage de la prairie, 1 original sur parchemin et une copie; copies des décisions du parlement, 2 liasses. Bois: donations d'un bois à Membrey (1489), 1 pièce; donation du bois de Manges par le seigneur de Ray (1512), 1 pièce; donation du bois dit de la Voie d'Autet (1541), 1 pièce; cantonnement du bois de Membrey (1709), 2 pièces; délimitation des bois avec Tincey (1741), 1 pièce; plan des bois communaux (1746), 1 pièce; rôles d'affouage (depuis 1786), 1 liasse); droits de Membrey dans la seigneurie de Ray, 1 liasse contenant 16 pièces; arrangement au sujet d'un quart de réserve (1786), 1 pièce; contenance des bois communaux (1787), 2 pièces; distribution de l'assiette pour le chauffage (1787), 1 pièce; plan des bois de Membrey (XVIII° s, avant 1789), 1 liasse; délibération du conseil municipal relative au droit d'affouage (22 fructidor an II), 1 pièce; plan d'un lot de bois, réserves à vendre (1811), 1 pièce. Travaux publics - voirie: curage des ruisseaux (depuis 1782), 1 liasse; repurgement du ruisseau des Ilotes (depuis 1790), 1 liasse; élargissement de la rue Ravotte (1733), 1 liasse contenant 8 pièces. Pièces diverses: titre concernant Ray-Ferrière-Recologne-Pontrebeau (1785), 1 cahier; inventaires de pièces déposées chez un notaire par le seigneur de Ray (1790), 1 pièce; lettres sur différents objets (depuis 1790), 1 liasse; signification d'un jugement de Gray entre particuliers (an II), 1 pièce. Sources complémentaires aux Archives Départementales de la Haute-Saône: B 1420, sentence qui condamne les habitants de Membrey à réparer le presbytère qui tombe en ruine (1773). B 1445, défense faite par le marquis de Marmier, aux habitants, de prendre du bois pour leur usage dans la forêt de Ray (1782). B 8776, 8778, 8779, 8790, 8827, justice seigneuriale de Ray concernant Membrey (1715-1790). B 9336, affaires forestières (1704-1789). B 9703, justice seigneuriale de Ray et Membrey, récolements et appositions d'assiettes (1761-1774). C 13, administration communale (1690-1743). C 101, baux communaux, réparations au presbytère (1731-1775). C 111, construction du presbytère (1783-1789). C 131, adjudications des prés communaux (1762-1789). D 2, revenus du collège des Jésuites de Gray concernant Membrey (1703). G 30 bis, archives du chapître de Ray concernant Membrey (1341-1790). H 237, terrier de l'abbaye de la Charité concernant Membrey (1731-1757). H 415, archives de l'abbaye de Theuley concernant Membrey (1211). H 853, archives des Augustins de Champlitte concernant Membrey (1522-1529). H 1058, procès entre les Visitandines de Gray et les habitants de Membrey (1626-1734). 1 J 319, arpentement général de Membrey (1689, copie judiciaire de 1833). 3 O 355, travaux communaux.
Modalités d'entrée
Dépôt du 29/03/2004
Dernier ajout le 30/03/2004
Archives publiques
Sommaire
ARCHIVES ANCIENNES
FINANCES-IMPOTS (1534-1599)
340 Edepot 2-3, 340 Edepot 1
BIENS ET BOIS COMMUNAUX (1700-1783)
340 Edepot 4
JUSTICE-AGRICULTURE (1620-1789)
340 Edepot 5
CULTE (1578-1791)
340 Edepot 20-25
ARCHIVES MODERNES
LOIS ET ACTES DU POUVOIR CENTRAL-ACTES DE L'ADMINISTRATION DEPARTEMENTALE (1791-1834)
340 Edepot 6
ADMINISTRATION GENERALE DE LA COMMUNE (1790-1914)
340 Edepot 7-15
AGRICULTURE-IMPOTS DIRECTS (1818-1893)
340 Edepot 17, 340 Edepot 16
AFFAIRES MILITAIRES-ELECTIONS (1814-1870)
340 Edepot 18
EDIFICES PUBLICS-BIENS COMMUNAUX-VOIRIE-MOYENS DE TRANSPORT-TRAVAUX DIVERS (...-...)
340 Edepot 19
CULTE (...-...)
340 Edepot 26
ASSISTANCE ET PREVOYANCE (1821-1927)
340 Edepot 27
INSTRUCTION PUBLIQUE (1851-1906)
340 Edepot 28
SCIENCES,LETTRES ET ARTS (1838-1860)
340 Edepot 29
- ARCHIVES ANCIENNES
  - FINANCES-IMPOTS
    - Un cahier de déclaration et dénombrement des habitants et des biens pour Claude de Ray, baron et seigneur de Membrey, Vaite, Brotte (copie du XVIII° s.), 1534; 340 Edepot 1; CC1
      Communicabilité
      Communicable
      DECLARATION
      Thesaurus historique:
      dénombrement
      Noms géographiques:
      MEMBREY
      Noms de personnes:
      RAY (Claude de)
    - Dénombrement des droits et obligations dus à Claude de Ray, baron et seigneur (copie du XVIII° s.), 1553; 340 Edepot 2; CC2
    - Terrier des possessions de Cléradius de Ray, chevalier, baron et seigneur de Ray., 1599; 340 Edepot 3; CC3
      arpentement
      RAY (Cléradius de)
  - BIENS ET BOIS COMMUNAUX
    - Partie d'un inventaire, classé par matière des titres de Membrey (XVIII° s.). Acquisitions et échanges de terrains et maisons entre particuliers (1764-1783). Plan du "bois du Poy" appartenant à la communauté de Maimbrey (1700). Extrait du plan et procès-verbal du "bois du Pois" dressé en 1713 (1741). Plan du bois-forêt appelé "bois dessus" appartenant au marquis de Marmier, baron de Ray où les habitants de Ray, Ferrières, Recologne, Pontrebeau et Tincey prétendent avoir droit d'usage pour servir aux habitants de Membrey (1778). Plan des bois communaux de Membrey (1782)., 1700-1783; 340 Edepot 4; DD1
      INVENTAIRE; PLAN
      Thesaurus administratif:
      BOIS; DROITS D'USAGE FORESTIERS
      BOIS DESSUS; FERRIERES-LES-RAY; MEMBREY; POY ou POIS; RAY-SUR-SAONE; RECOLOGNE; TINCEY-ET-PONTREBEAU
      MARMIER (de)
  - JUSTICE-AGRICULTURE
    - Difficultés survenues entre Membrey et Tincey au sujet de la prairie de Bras (1620, copie de 1780, 1691). Procès entre les habitants et communauté de Membrey et François-Philippe, marquis de Marmier, seigneur de Ray (1782-1789). HH1 - Instruction relative à la préparation du grain avant de le semer pour prévenir la corruption des blés (1785)., 1620-1789; 340 Edepot 5; FF1-HH1
      AGRICULTURE; JUSTICE
      MEMBREY; PRAIRIE DE BRAS; TINCEY-ET-PONTREBEAU
      MARMIER (François-Philippe)
  - CULTE
    - Registre paroissial de Membrey, Brotte-lès-Ray et Vaite, baptêmes., 1578-1606; 340 Edepot 20; GG1
      Support de substitution
      Cote 5Mi6R48
      Non communicable physiquement
      Raison: document microfilmé
      REGISTRE PAROISSIAL
      registre paroissial
      BROTTE-LES-RAY; MEMBREY; VAITE
    - Registre paroissial de Membrey, Brotte-lès-Ray et Vaite, baptêmes (1666-1669), mariages (1667-1669), sépultures (16671669), baptêmes (1666-1667, 1677, 1668-1669), mariages (1667-1669, sépultures (1667-1669), baptêmes (1667, 1650, 1673-1685), baptêmes, mariages, sépultures (1686), baptêmes (1687-1722, 1 mariage en 1699), mariages (1670-1723), sépultures (1670-1721)., 1650-1723; 340 Edepot 21; GG2
    - Registre paroissial de Membrey, Brotte-lès-Ray et Vaite, baptêmes, mariages et sépultures (1722-1737, 1737-1744)., 1722-1744; 340 Edepot 22; GG3
    - Registre paroissial de Membrey, Brotte-lès-Ray et Vaite, baptêmes, mariages et sépultures., 1745-1752; 340 Edepot 23; GG4
    - Registre paroissial de Membrey, Brotte-lès-Ray et Vaite, baptêmes, mariages et sépultures (mai 1752-1768, janvier-mai 1752)., 340 Edepot 24; GG5
      Cote 5Mi6R49
    - Registre paroissial de Membrey, Brotte-lès-Ray et Vaite, baptêmes, mariages et sépultures., 1768-1791; 340 Edepot 25; GG6
- ARCHIVES MODERNES
  - LOIS ET ACTES DU POUVOIR CENTRAL-ACTES DE L'ADMINISTRATION DEPARTEMENTALE
    - Lois, décrets, arrêtés, circulaires, notes (1791-1820). B1 - Circulaires, arrêtés, rapports de l'administration départementale (1791-1834)., 340 Edepot 6; A1-B1
      CIRCULAIRE; RAPPORT; ARRETE PREFECTORAL
  - ADMINISTRATION GENERALE DE LA COMMUNE
    - Délibérations du conseil municipal., 1790-an II; 340 Edepot 7; D1
      REGISTRE; DELIBERATION
      CONSEIL MUNICIPAL
    - Délibérations du conseil municipal (an II-an VI). Arrêtés du maire, correspondance, notes diverses, administration communale (an VIII-1876)., An II-1876; 340 Edepot 8; D2
      REGISTRE; DELIBERATION; ARRETE DU MAIRE; CORRESPONDANCE
    - Délibérations du conseil municipal., An VIII-1814; 340 Edepot 9; D3
    - Délibérations du conseil municipal., 1813-1833; 340 Edepot 10; D4
    - Délibérations du conseil municipal., 1833-1849; 340 Edepot 11; D5
    - Délibérations du conseil municipal., 1849-1873; 340 Edepot 12; D6
    - Délibérations du conseil municipal., 1873-1901; 340 Edepot 13; D7
    - Registre d'actes divers ((déclarations de délits (1790-an VII), états nominatifs de la populations, listes diverses, recensement, distribution de futaies, recettes et dépenses, correspondance, passeports (an VIII-1846))., 1790-1846; 340 Edepot 14; D8
      REGISTRE; DECLARATION; DENOMBREMENT DE LA POPULATION; CORRESPONDANCE; PASSEPORT
    - Registre d'actes divers ((délibérations du comité de l'instruction primaire (1833-1849), réclamations d'affouagistes (1852-1884), états pour logements de militaires (1860-1887), arrêtés (1) du maire (1905-1908; 1881-1914)). Répertoires des actes soumis à l'enregistrement (1808-1827)., 1808-1914; 340 Edepot 15; D9
      REGISTRE; DELIBERATION; ARRETE DU MAIRE; REPERTOIRE
  - AGRICULTURE-IMPOTS DIRECTS
    - Bail du taureau communal (1893). Destruction d'animaux nuisibles (1885). Carte agronomique de la commune dressée par Paul Parmentier (s.d.). Instruction sur la manière de conserver les pommes de terre (s.d.). G1 - Livre des mutations, 1er volume (1818)., 1818-1893; 340 Edepot 16; F1-G1
      CARTE; LIVRE FONCIER
      AGRICULTURE; FISCALITE IMMOBILIERE
    - Livre des mutations, 2° volume., 1818; 340 Edepot 17; G2
      LIVRE FONCIER
      FISCALITE IMMOBILIERE
  - AFFAIRES MILITAIRES-ELECTIONS
    - Tableau d'après lequel doit se calculer la taille des citoyens à classer dans la conscription militaire (s.d.). Invasion de 1815, réquisitions des armées alliées, rôles et états (1814-1817). K1 - Procès-verbal d'élection d'un député au corps législatif (1870)., 1814-1870; 340 Edepot 18; H1
      ROLE; PROCES-VERBAL D'ELECTION
      CONSCRIPTION; ELECTION LEGISLATIVE; GUERRE
  - EDIFICES PUBLICS-BIENS COMMUNAUX-VOIRIE-MOYENS DE TRANSPORT-TRAVAUX DIVERS
    - Construction d'une maison commune et d'école (1839-1840). Acquisition de terrain par les communes de Membrey, Vaite et Brotte pour agrandir le cimetière (1826-1830). N1 - Vente de terrains entre particuliers (an VI). Arrêté réglementant l'utilisation des bornes-fontaines (1886). O1 - Pétition relative à la restriction et à des anticipations dans la rue des Ravottes (1806-1807). Construction de ponts et pontceaux (1806-1823). Acquisition de terrains pour l'élargissement de la grande rue (1830-1831). Réparation aux chemins vicinaux (an IX-1824). Extraction de minerai de fer (1813-1859). Tramway à vapeur, plan général de la ligne de Gray à Vesoul (1897)., An VI-1897; 340 Edepot 19; M1-N1-O1
      ARRETE DU MAIRE; PLAN
      CHEMIN RURAL; CIMETIERE; ECOLE; HOTEL DE VILLE; MINERAI; OUVRAGE D'ART; VOIE FERREE D'INTERET LOCAL
      BROTTE-LES-RAY; MEMBREY; RAVOTTES (rue des); VAITE
  - CULTE
    - Fabrique de l'église de Membrey: inventaire de titres, devis de travaux (chaire, bancs), location des bancs, pièces de comptabilité, imprimés divers, lettre du cardinal Mathieu (1843), legs fait à la chapelle de Brotte (an XI-1820)., 340 Edepot 26; P1
      INVENTAIRE
      VIE RELIGIEUSE
      BROTTE-LES-RAY; MEMBREY
      MATHIEU (Jacques Marie Adrien Césaire)
  - ASSISTANCE ET PREVOYANCE
    - Bureau de bienfaisance, registre des dépenses pour secours aux indigents du comité de bienfaisance (1845-1863), puis délibérations du bureau (1876-1927). Statuts et bulletins de la société d'assurance mutuelle contre la grêle (1821-1822)., 1821-1927; 340 Edepot 27; Q1
      PROTECTION SOCIALE
  - INSTRUCTION PUBLIQUE
    - (2) Nomination d'un instituteur (1906). Registre matricule de l'école primaire (1851-1859)., 1851-1906; 340 Edepot 28; R1
      REGISTRE
      VIE SCOLAIRE
  - SCIENCES,LETTRES ET ARTS
    - Prospectus relatifs à des ouvrages de bibliothèque (1843). Correspondance et extraits de délibération concernant les fouilles qui ont mis à jour des mosaïques romaines découvertes dans un bois communal de Membrey, dont trois lettres de Prosper Mérimée, inspecteur général des Beaux-Arts, confirmant sa venue à Membrey (1838-1860)., 340 Edepot 29; R2
      PROSPECTUS; CORRESPONDANCE
      ARCHEOLOGIE
      MERIMEE (Prosper)